臺灣臺中地方法院刑事判決
111年度訴字第446號
111年度訴字第602號
公  訴  人  臺灣臺中地方檢察署檢察官
被      告  吳侑恩


選任辯護人  宋易軒律師
            王聖傑律師
被      告  洪瑋澤


選任辯護人  胡書瑜律師
            王聖傑律師
            蔡復吉律師   
上列被告因違反毒品危害防制條例案件，經檢察官提起公訴（11
0年度偵字第36248號、第37510號、第38766號），本院判決如下
：
    主    文
吳侑恩共同犯販賣第三級毒品未遂罪，處有期徒刑壹年貳月。緩
刑參年，並應向指定之政府機關、政府機構、行政法人、社區或
其他符合公益目的之機構或團體，提供壹佰貳拾小時之義務勞務
，及接受受理執行之地方檢察署所舉辦之法治教育陸場次。緩刑
期間付保護管束。扣案如附表編號1所示之物沒收。
洪瑋澤共同犯販賣第三級毒品未遂罪，處有期徒刑拾月。緩刑貳
年，並應向指定之政府機關、政府機構、行政法人、社區或其他
符合公益目的之機構或團體，提供捌拾小時之義務勞務，及接受
受理執行之地方檢察署所舉辦之法治教育肆場次。緩刑期間付保
護管束。扣案如附表編號1至2所示之物均沒收。
    犯罪事實
一、吳侑恩與洪瑋澤共同基於販賣第三級毒品以營利之犯意聯絡
    ，由吳侑恩以社群軟體TikTok（抖音）暱稱「台中」（帳號
    「@vivi890211」）張貼「營 大量 歡迎同行批發」之暗示
    販賣含第三級毒品甲基-N,N-二甲基卡西酮之毒品咖啡包廣
    告，經執行網路巡邏之警員於民國110年11月5日發現上開廣
    告，即喬裝買家洽詢，再應吳侑恩要求改以通訊軟體Telegr
    am（下稱Telegram）聯繫，而於110年11月6日9時16分許以T
    elegram與暱稱「煙島欸」之吳侑恩聯繫毒品交易事宜，並
    約定以新臺幣（下同）8500元購買毒品咖啡包20包。洪瑋澤
    遂於110年11月6日10時50分許，至臺中市○○區○○路0段000號
    觀邸社區前向吳侑恩拿取毒品咖啡包20包，再駕駛車牌號碼
    000-0000號自用小客車，依吳侑恩指示於同日12時45分許抵
    達臺中市○○區○○○街00號之清水服務區D區第9號停車格後，
    即販賣並交付毒品咖啡包20包予喬裝買家之警員，警員乃出
    示現金9000元並詢問洪瑋澤得否找零，旋表明身分將洪瑋澤
    當場逮捕，吳侑恩、洪瑋澤共同販賣第三級毒品之行為因而
    未遂，並扣得如附表所示之物。吳侑恩得知洪瑋澤為警查獲
    後，於有偵查犯罪權限之機關或個人發覺其犯罪前，即主動
    至警局向警員坦承前開共同販賣第三級毒品未遂之犯行而自
    首，並接受裁判。
二、案經桃園市政府警察局大溪分局報告臺灣臺中地方檢察署檢
    察官偵查起訴及追加起訴。
    理    由
壹、證據能力
    下列認定被告吳侑恩、洪瑋澤2人犯罪事實之供述證據，被
    告2人及其等之辯護人於本院準備程序時同意有證據能力（
    見本院訴字第446號卷第56頁；本院訴字第602號卷第43頁）
    ，檢察官、被告2人及其等之辯護人於本院審理時未爭執證
    據能力，且迄至言詞辯論終結前亦未聲明異議，復經本院審
    認該等證據之作成並無違法、不當或顯不可信情況，依刑事
    訴訟法第159條之5規定，均有證據能力；又本案認定事實引
    用之非供述證據，並無證據證明係公務員違背法定程序取得
    ，參酌同法第158條之4規定意旨，亦有證據能力。
貳、認定犯罪事實所憑之證據及理由
一、上揭犯罪事實，業據被告吳侑恩、洪瑋澤於警詢、偵查中及
    本院審理時均坦承不諱（見偵字第38766號卷第14-19頁、第
    80-83頁；本院訴字第602號卷第41頁、第69頁；偵字第3624
    8號卷第18-22頁、第97-99頁；本院訴字第446號卷第55頁、
    第95頁），並有被告洪瑋澤指認被告吳侑恩交付毒品咖啡包
    地點之照片（觀邸社區之網路地圖資訊及照片）、喬裝買家
    之警員於110年11月7日之職務報告、喬裝買家之警員與抖音
    暱稱「台中（@vivi890211）」、Telegram暱稱「煙島欸」
    之對話紀錄翻拍照片、查獲現場照片、被告吳侑恩以Telegr
    am暱稱「€￡￥」與被告洪瑋澤之對話紀錄翻拍照片、被告吳
    侑恩之Telegram暱稱「€￡￥」及「煙島欸」之個人頁面照片
    、車牌號碼000-0000號車輛詳細資料報表各1份在卷可憑（
    見偵字第36248號卷第29-31頁、第39頁、第49-63頁、第73
    頁）；又扣案如附表編號1所示被告吳侑恩、洪瑋澤2人欲共
    同販賣予喬裝買家警員之毒品咖啡包20包，經鑑驗含第三級
    毒品甲基-N,N-二甲基卡西酮成分，有桃園市政府警察局大
    溪分局110年11月6日搜索扣押筆錄、扣押物品目錄表及內政
    部警政署刑事警察局110年12月17日刑鑑字第1108025817號
    鑑定書各1份在卷可憑（見偵字第36248號卷第41-44頁、第4
    5頁、第143-144頁），足認被告2人之自白與事實相符，應
    堪採信。
二、販賣毒品係政府嚴予查緝之違法行為，且可任意分裝或增減
    其分量，各次買賣之價格，當亦各有差異，隨供需雙方之資
    力、關係之深淺、需求之數量、貨源之充裕與否、販賣者對
    於資金之需求如何及殷切與否，以及政府查緝之態度，進而
    為各種不同之風險評估，而為機動性之調整，因之販賣之利
    得，除經坦承犯行，或帳冊價量均記載明確外，委難查得實
    情，是縱未確切查得販賣賺取之實際差價，但除別有事證，
    足認係按同一價格轉讓，確未牟利之情形外，尚難執此認非
    法販賣之事證有所不足，致知過坦承者難辭重典，飾詞否認
    者反得逞僥倖，而失情理之平。況販賣者從各種「價差」或
    「量差」或係「純度」謀取利潤方式，或有差異，然其所圖
    利益之非法販賣行為目的，則屬相同，並無二致；衡諸毒品
    取得不易，量微價高，依一般社會通念以觀，凡為販賣之不
    法勾當者，倘非以牟利為其主要誘因及目的，應無甘冒被查
    緝法辦重刑之危險，平白無端義務為該買賣之工作，是其販
    入之價格必較售出之價格低廉，而有從中賺取買賣差價牟利
    之意圖及事實，應屬符合論理法則且不違背社會通常經驗之
    合理判斷。綜合考量社會大眾均知買賣第三級毒品係非法行
    為之客觀社會環境，依據上開積極證據及經驗法則綜合研判
    ，本案被告2人共同販賣第三級毒品咖啡包與喬裝購毒者之
    警員廖祥傑，苟非有利可圖，當不願甘冒法律制裁之風險而
    予販賣。況被告吳侑恩於本院審理時供稱：我販賣毒品咖啡
    包是為了賺取1包50元之價差等語（見本院訴字第602號卷第
    69頁）；被告洪瑋澤則於本院準備程序及審理時供稱：我當
    時沒有工作需要錢，依被告吳侑恩之指示販賣毒品是為賺取
    送貨一趟370元之報酬等語（見本院訴字第446號卷第55頁、
    第95頁），益徵被告2人確有販賣第三級毒品咖啡包以營利
    之意圖甚明。
三、刑法學理上所謂「陷害教唆」，係指行為人原不具犯罪之故
    意，惟因有偵查犯罪權限之人員設計教唆，始萌生犯意，進
    而著手實行犯罪構成要件行為，此項犯意誘發型之誘捕偵查
    ，因係偵查犯罪之人員以引誘、教唆犯罪之不正當手段，使
    原無犯罪意思或傾向之人萌生犯意，待其形式上符合著手於
    犯罪行為之實行時，再予逮捕，因嚴重違反刑罰預防目的及
    正當法律程序原則，此種以不正當手段入人於罪，縱其目的
    在於查緝犯罪，但其手段顯然違反憲法對於基本人權之保障
    ，且已逾越偵查犯罪之必要程度，對於公共利益之維護並無
    意義，自當予以禁止。至於刑事偵查技術上所謂「釣魚」，
    係指對於原已犯罪或具有犯罪故意之人，以設計引誘之方式
    ，佯與之為對合行為，使其暴露犯罪事證，再加以逮捕或偵
    辦者而言，此項機會提供型之誘捕行為，純屬偵查犯罪技巧
    之範疇，因無故意入人於罪之教唆犯意，亦不具使人發生犯
    罪決意之行為，並未違反憲法對於基本人權之保障，且於公
    共利益之維護有其必要性。故前開「釣魚」之偵查作為，既
    未逸脫正常手段，自不能指為違法（最高法院109年度台上
    字第5611號判決要旨可資參照）。經查，本案係因被告吳侑
    恩透過抖音暱稱「台中」張貼「營 大量 歡迎同行批發」之
    暗示販賣毒品咖啡包廣告，經執行網路巡邏職務之警員發現
    上開廣告後以抖音向被告吳侑恩洽詢，應被告吳侑恩要求改
    以Telegram聯繫，即以Telegram與被告吳侑恩使用之暱稱「
    煙島欸」聯繫、約定毒品交易事宜；嗣被告洪瑋澤受被告吳
    侑恩指示，即攜帶含第三級毒品甲基-N,N-二甲基卡西酮之
    毒品咖啡包依約前往指定地點交易，於被告洪瑋澤交付毒品
    咖啡包20包，喬裝買家之警員出示現金9000元詢問得否找零
    之際，旋遭警方逮捕等情，業據被告洪瑋澤於警詢中供述明
    確（見偵字第36248號卷第18-21頁），並有警員出具之職務
    報告、被告吳侑恩與喬裝買家警員之Telegram對話紀錄截圖
    照片、被告吳侑恩與洪瑋澤之對話紀錄截圖照片各1份存卷
    足憑（見偵字第36248號卷第39頁、第49-55頁、第59-62頁
    ），顯見被告吳侑恩、洪瑋澤於為警查獲前，即已著手於販
    賣第三級毒品。雖被告洪瑋澤與警員為毒品交易之際旋遭警
    方逮捕，但非查緝警員施以不法引誘，被告吳侑恩、洪瑋澤
    始萌生未曾存在之販毒意欲，查緝警員僅係利用機會加以誘
    捕，對於被告吳侑恩、洪瑋澤仍係出於販賣第三級毒品之故
    意，而由被告洪瑋澤出面至約定地點進行販賣行為，並不生
    何影響。復從誘捕毒品之數量、購買之價格等觀察，本案警
    員偵查之手段，有別於「陷害教唆」之情形，被告吳侑恩、
    洪瑋澤主觀上既有販賣第三級毒品之意思，客觀上又已著手
    於販賣行為，僅因購毒者係執行網路巡邏之警員而無實際上
    買受毒品之真意，致事實上不能完成買賣，是本案被告吳侑
    恩、洪瑋澤販賣第三級毒品之行為，僅能論以販賣未遂。
四、綜上所述，本案事證明確，被告吳侑恩、洪瑋澤2人前開販
    賣第三級毒品未遂犯行均堪認定，應依法論科。 
參、論罪科刑
一、查甲基-N,N-二甲基卡西酮為毒品危害防制條例第2條第2項
    第3款所定之第三級毒品，依法不得持有純質淨重5公克以上
    及販賣。核被告吳侑恩、洪瑋澤所為，均係犯毒品危害防制
    條例第4條第6項、第3項之販賣第三級毒品未遂罪。被告2人
    因販賣而持有第三級毒品純質淨重5公克以上之低度行為，
    應為販賣未遂之高度行為所吸收，不另論罪。被告吳侑恩、
    洪瑋澤就本案犯行有犯意聯絡及行為分擔，應論以共同正犯
    。
二、刑之減輕事由：
　㈠被告吳侑恩、洪瑋澤已著手於販賣第三級毒品犯行之實行，
    惟因購毒者為網路巡邏警員而無實際購買真意，被告吳侑恩
    、洪瑋澤不能完成買賣毒品行為，未生販售予他人之犯罪結
    果，屬未遂犯，爰依刑法第25條第2項規定，均按既遂犯之
    刑減輕之。　
　㈡毒品危害防制條例第17條第1項規定，犯該條例第4條至第8 
    條、第10條或第11條之罪，供出毒品來源，因而查獲其他正
    犯或共犯者，減輕或免除其刑。查被告洪瑋澤於警詢中供出
    其毒品之來源為被告吳侑恩，並因而查獲被告吳侑恩本案與
    被告洪瑋澤之共同販賣第三級毒品未遂犯行，爰就被告洪瑋
    澤本案所犯販賣第三級毒品未遂犯行，依毒品危害防制條例
    第17條第1項規定減輕其刑。
　㈢犯第4條至第8條之罪於偵查及歷次審判中均自白者，減輕其
    刑，毒品危害防制條例第17條第2項定有明文，旨在獎勵犯
    罪人之悛悔，同時使偵查或審判機關易於發現真實，以利毒
    品查緝，俾收防制毒品危害之效，苟被告於偵查及歷次審判
    中均自白，即應依法減輕其刑。查被告吳侑恩、洪瑋澤於警
    詢、偵查中及本院審理時就本案販賣第三級毒品未遂犯行均
    坦承不諱，經本院認定如上，爰均依毒品危害防制條例第17
    條第2項規定減輕其刑。
　㈣對於未發覺之罪自首而受裁判者，得減輕其刑，刑法第62條
    前段定有明文。而所謂「發覺」，固非以有偵查犯罪權之機
    關或人員確知其人犯罪無誤為必要，而於對其發生嫌疑時，
    即得謂為已發覺；但此項對犯人之嫌疑，仍須有確切之根據
    得為合理之可疑者，始足當之，若單純主觀上之懷疑，要不
    得謂已發生嫌疑（最高法院72年台上字第641號判決意旨可
    資參照）。經查，證人即本案喬裝購毒者之警員廖祥傑於本
    院審理時到庭證稱：本案被告洪瑋澤販賣毒品咖啡包是由我
    查獲，被告洪瑋澤於110年11月7日製作警詢筆錄時，我詢問
    被告洪瑋澤是否願意提供毒品來源資訊，被告洪瑋澤有表示
    其毒品來源為「吳侑恩」，但並未提供「吳侑恩」之真實姓
    名年籍資料及聯繫方式，只有提供「吳侑恩」之Telegram帳
    號，我即透過Telegram帳號上之電話號碼進行智慧分析，並
    以警政戶役系統查詢「吳侑恩」，因而製作指認犯罪嫌疑人
    紀錄表供被告洪瑋澤指認，惟被告洪瑋澤表示指認犯罪嫌疑
    人紀錄表中之「吳侑恩」和其所稱毒品來源之長相不同、無
    法正確指認，且姓名為「吳侑恩」者不只一人，所以警方也
    沒有辦法確認被告洪瑋澤所稱本案之毒品來源即係本案被告
    吳侑恩。後來是被告吳侑恩在律師之陪同下至警局自首，我
    們才確定本案被告吳侑恩就是與被告洪瑋澤共同販賣毒品咖
    啡包之犯罪行為人等語（見本院訴字第602號卷第62-65頁）
    ，可認警員於被告吳侑恩主動至警局承認本案販賣第三級毒
    品未遂犯行前，尚未有確切之根據得合理懷疑被告吳侑恩為
    本案之犯罪行為人，被告吳侑恩應符合自首之要件，爰依刑
    法第62條前段規定減輕其刑。
　㈤被告吳侑恩、洪瑋澤之辯護人雖均為被告2人主張依刑法第59
    條規定減輕其刑云云。惟刑法第59條規定犯罪之情狀可憫恕
    者，得酌量減輕其刑，其所謂「犯罪之情狀」，與同法第57
    條規定科刑時應審酌之一切情狀，並非有截然不同之領域，
    於裁判上酌減其刑時，應就犯罪一切情狀（包括第57條所列
    舉之10款事項），予以全盤考量，審酌其犯罪有無可憫恕之
    事由，即有無特殊之原因與環境，在客觀上足以引起一般同
    情，以及宣告法定低度刑，是否猶嫌過重等以為判斷；如別
    有法定減輕之事由者，應優先適用法定減輕事由減輕其刑後
    ，猶嫌過重時，方得為之（最高法院95年度台上字第6157號
    、98年度台上字第6342號判決意旨可資參照）。經查，為賺
    取報酬而販賣毒品予他人藉此營利，在客觀上已不足引起一
    般同情；而被告吳侑恩、洪瑋澤2人本案係於抖音軟體上張
    貼販賣毒品廣告，潛在可觸及之對象包括網路上不特定多數
    人，擴大毒品流通之風險與私底下尋找買家購買者程度上不
    同，且本案遭查獲販賣之毒品咖啡包為20包，並非零星，再
    被告吳侑恩業經本院依刑法第25條第2項、毒品危害防制條
    例第17條第2項及刑法第62條前段規定遞減其刑如上；被告
    洪瑋澤則業經本院依刑法第25條第2項、毒品危害防制條例
    第17條第2項、第1項規定遞減其刑如上，依被告2人之犯罪
    情狀，衡諸社會一般人客觀標準，難謂有量處上開減輕後之
    刑度仍屬過重而有情堪憫恕之情形，是本案均尚無適用刑法
    第59條規定之餘地，應予說明。
　㈥被告吳侑恩、洪瑋澤同時具有上述刑之減輕事由，應均依法
    遞減輕之（刑法第70條規定），被告洪瑋澤部分並先依較少
    之數減輕之（刑法第71條第2項規定）。
三、爰以行為人之責任為基礎，審酌被告吳侑恩、洪瑋澤2人無
    視毒品對施用者健康之戕害及國家杜絕毒品犯罪之禁令，明
    知施用毒品將散盡家財、連累家人，或為購買毒品鋌而走險
    者，不可勝計，有戕害國人身體健康及危害社會安全之虞，
    仍為本案販賣第三級毒品咖啡包犯行，並藉此營利，所為實
    不足取，應予非難；衡以被告吳侑恩、洪瑋澤2人除本案外
    均無其他前案科刑紀錄，素行尚佳，有被告吳侑恩、洪瑋澤
    2人之臺灣高等法院被告前案紀錄表各1份附卷足佐，被告吳
    侑恩、洪瑋澤2人犯罪後於警詢、偵查中及本院審理時均坦
    承犯行，尚知悔悟；參酌被告吳侑恩、洪瑋澤2人本案販賣
    第三級毒品咖啡包僅為未遂階段，並未造成實際上毒品流通
    之犯罪所生危害，被告吳侑恩、洪瑋澤2人販賣毒品之數量
    、價格，被告吳侑恩為張貼販賣毒品廣告、與購毒者聯繫、
    約定毒品交易事項並提供毒品咖啡包者，而被告洪瑋澤係負
    責依被告吳侑恩指示與購毒者進行毒品交易之內部分工，及
    被告吳侑恩、洪瑋澤2人分別自陳之教育程度、職業及家庭
    經濟生活狀況（見本院訴字第602號卷第69頁；本院訴字第4
    46號卷第96頁），被告吳侑恩、洪瑋澤2人及其等之辯護人
    、公訴人就本案之量刑意見（見本院訴字第446號卷第96頁
    、第73-74頁、第101-105頁；本院訴字第602號卷第70頁）
    等一切情狀，分別量處如主文所示之刑，以示懲儆。
四、被告吳侑恩、洪瑋澤2人前未曾因故意犯罪受有期徒刑以上
    刑之宣告，有被告吳侑恩、洪瑋澤2人之臺灣高等法院被告
    前案紀錄表各1份在卷可稽。被告吳侑恩、洪瑋澤2人因一時
    失慮，致罹刑典，其等販賣第三級毒品未遂犯行固值非難，
    惟被告2人犯後均坦承犯行，犯後態度尚可，堪認被告2人已
    知所悔悟，信其等經此偵審程序及科刑教訓，當知所警惕，
    而無再犯之虞，本院因而認前揭刑之宣告以暫不執行為適當
    。另為兼收啟新及惕儆之雙效，應命其於緩刑期間為一定悔
    改或預防功能之遵行或履行事項為妥，除可消弭其對社會秩
    序產生之危害外，藉由法治教育及義務勞務之過程，強化法
    治觀念，培養正當工作習慣，並增進公共利益。爰斟酌被告
    2人本案之犯罪情節，依刑法第74條第1項第1款規定，就被
    告吳侑恩部分併予宣告緩刑3年，及依同條第2項第5款、第8
    款規定，命其應於緩刑期間內向檢察官指定之政府機關、政
    府機構、行政法人、社區或其他符合公益之機構或團體，提
    供120小時之義務勞務，及應接受受理執行之地方檢察署所
    舉辦之法治教育6場次，且依同法第93條第1項第2款規定，
    諭知於緩刑期間付保護管束；而就被告洪瑋澤部分，則依刑
    法第74條第1項第1款規定，併予宣告緩刑2年，及依同條第2
    項第5款、第8款規定，命其應於緩刑期間內向檢察官指定之
    政府機關、政府機構、行政法人、社區或其他符合公益之機
    構或團體，提供80小時之義務勞務，及應接受受理執行之地
    方檢察署所舉辦之法治教育4場次，且依同法第93條第1項第
    2款規定，諭知於緩刑期間付保護管束。倘若被告2人違反上
    開應行負擔之事項且情節重大，足認原宣告之緩刑難收其預
    期效果，而有執行刑罰之必要者，依刑法第75條之1第1項第
    4款規定，均得撤銷其等之緩刑宣告，應予說明。
肆、沒收部分
一、扣案如附表編號1所示之毒品咖啡包20包，經鑑驗含第三級
    毒品甲基-N,N-二甲基卡西酮成分，有內政部警政署刑事警
    察局110年12月17日刑鑑字第1108025817號鑑定書1份在卷可
    稽（見偵字第36248號卷第143頁），係毒品危害防制條例第
    2條第2項第3款所規定之第三級毒品，且係供被告吳侑恩、
    洪瑋澤本案販賣所用之物，不問屬於犯罪行為人與否，均應
    依刑法第38條第1項規定諭知沒收（最高法院100年度第3次
    刑事庭會議決議意旨可資參照）。又因以現今所採行之鑑驗
    方式，裝存毒品之外包裝袋共20只仍會殘留微量毒品而無法
    將之完全析離（見偵字第36248號卷第58頁），應視為毒品
    之一部分，亦應依同條項之規定，併予沒收。至因送鑑用磬
    之部分毒品既已不存在，自毋庸為沒收之宣告。
二、扣案如附表編號2之手機1支（含SIM卡1張，門號0000000000
    號），業據被告洪瑋澤於本院審理時供稱：手機是我的，有
    用來與被告吳侑恩聯絡毒品交易事項使用等語（見本院訴字
    第446號卷第93頁），扣案之上開手機既係供被告洪瑋澤本
    案販賣第三級毒品聯繫之用，自應依毒品危害防制條例第19
    條第1項規定，於被告洪瑋澤所犯罪刑項下宣告沒收。
據上論斷，應依刑事訴訟法第299條第1項前段，毒品危害防制條
例第4條第3項、第6項、第17條第1項、第2項、第19條第1項，刑
法第11條、第28條、第25條第2項、第62條前段、第74條第1項第
1款、第2項第5款、第8款、第93條第1項第2款、第38條第1項，
判決如主文。
本案經檢察官陳文一提起公訴，檢察官張依琪追加起訴，檢察官
温雅惠到庭執行職務。
中　　華　　民　　國　　111 　年　　7 　　月　　13 　 日
                  刑事第七庭  審判長法  官  尚安雅
　　　　　　　　　                  法  官  林忠澤
　　　　　　　　　                  法  官  王怡蓁
以上正本證明與原本無異。
如不服本判決應於收受判決後20日內向本院提出上訴書狀，並應
敘述具體理由；其未敘述上訴理由者，應於上訴期間屆滿後20日
內向本院補提理由書（均須按他造當事人之人數附繕本）「切勿
逕送上級法院」。
                                    書記官  黃雅青
中　　華　　民　　國　　111 　年　　7 　　月　　14　　日
附錄論罪科刑法條
毒品危害防制條例第4條
製造、運輸、販賣第一級毒品者，處死刑或無期徒刑；處無期徒
刑者，得併科新臺幣3千萬元以下罰金。
製造、運輸、販賣第二級毒品者，處無期徒刑或10年以上有期徒
刑，得併科新臺幣1千5百萬元以下罰金。
製造、運輸、販賣第三級毒品者，處7年以上有期徒刑，得併科
新臺幣1千萬元以下罰金。
製造、運輸、販賣第四級毒品者，處5年以上12年以下有期徒刑
，得併科新臺幣5百萬元以下罰金。
製造、運輸、販賣專供製造或施用毒品之器具者，處1年以上7年
以下有期徒刑，得併科新臺幣1百50萬元以下罰金。
前五項之未遂犯罰之。
附表：
編號 扣案物 數量 備註 1 毒品咖啡包 20包 1.外觀型態均相似，黑色包裝（含外包裝袋20只）。 2.檢出第三級毒品甲基-N,N-二甲基卡西酮成分，驗前總毛重104.41公克（包裝總重約32公克），驗前總淨重約72.41公克。經抽取其中1包鑑定，經檢視內含綠色粉末，依據抽測純度值，推估20包均含甲基-N,N-二甲基卡西酮之驗前總純質淨重約5.06公克。 3.內政部警政署刑事警察局110年12月17日刑鑑字第1108025817號鑑定書、本院111年度院安保字第98號扣押物品清單（見偵字第36248號卷第143頁；本院訴字第446號卷第39頁）。 2 電子產品 （iPhone手機） 1支 1.被告洪瑋澤所有（IMEI碼：000000000000000號，含門號0000000000號SIM卡1張），供本案犯罪聯繫之用。 2.本院111年度院保字第410號扣押物品清單（見本院訴字第446號卷第43頁）。